【裁判字號】    96,易,2157
【裁判日期】    970222
【裁判案由】    竊盜
【裁判全文】
臺灣臺北地方法院刑事判決              96年度易字第2157號
公  訴  人  臺灣臺北地方法院檢察署檢察官
被      告  戊○○
                    （另案在臺灣臺北監獄臺北分監執行中）
上列被告因犯竊盜案件，經檢察官提起公訴（九十六年度偵字第
九三九三號、第一○九一三號），本院判決如下：
    主    文
戊○○犯如附表一所示各罪，各處如附表一所示之刑，均減為如
附表一示之刑，扣案之紅色Ｔ型扳手壹支沒收。應執行有期徒刑
壹年拾壹月，扣案之紅色Ｔ型扳手壹支沒收。
其餘被訴部分均無罪。
    犯罪事實
一、戊○○前於民國八十八年間因違反槍砲彈藥刀械管制條例案
    件，經臺灣板橋地方法院於九十一年三月二十五日以九十年
    度訴字第七七五號判決判處有期徒刑六月，併科罰金新臺幣
    二萬元，於九十一年五月二日確定；次於九十年、九十一年
    間因犯恐嚇取財未遂罪，經臺灣高等法院於九十一年六月十
    一日以九十一年度訴字第六九一號判決判處有期徒刑二年，
    於九十一年七月十一日確定，上開二罪，經臺灣高等法院於
    九十一年九月二十三日以九十一年度聲字第一一四六號裁定
    有期徒刑部分應執行有期徒刑二年四月確定，於九十一年八
    月九日入監執行，嗣因施用毒品案件，於九十一年十月二十
    四日起至九十二年五月十九日執行觀察勒戒及強制戒治；復
    於九十一年間因犯竊盜罪，經臺灣高等法院於九十二年一月
    二十八日以九十一年度上易字第三三八五號判決判處有期徒
    刑一年確定，又於九十一年間因違反毒品危害防制條例案件
    ，經臺灣板橋地方法院於九十二年二月十日以九十二年度重
    簡字第一號判決判處有期徒刑六月，於九十二年三月三日確
    定，並於九十一年間因犯偽造文書案件，經臺灣板橋地方法
    院於九十二年二月二十六日以九十一年度訴字第二五七一號
    判決判處有期徒刑四月，於九十二年四月七日確定，上開三
    罪，經臺灣板橋地方法院於九十二年八月十三日以九十二年
    度聲字第一四五七號裁定應執行有期徒刑一年八月確定，應
    於九十四年六月二十六日接續執行，於九十五年三月二十日
    因縮短刑期假釋出監，假釋中付保護管束，保護管束原至九
    十六年一月八日始縮刑期滿。再於九十五年間因違反毒品危
    害防制條例案件，經本院於九十六年三月一日以九十六年度
    易字第二○七號判決有期徒刑三月，於九十六年三月十九日
    確定，上開假釋因而經撤銷，於九十六年十二月二十四日入
    監執行殘刑有期徒刑八月二十九日（均不構成累犯，起訴書
    誤載戊○○前開違反槍砲彈藥刀械管制條例案件及恐嚇取財
    罪，有期徒刑部分業於九十三年十一月九日執行完畢，罰金
    部分業於九十五年四月九日因易服勞役執行完畢）。詎猶不
    知悔改，竟分別意圖為自己不法之所有，於如附表一所示時
    間，乘如附表一所示地點現場無人在場看守之際，攜帶如附
    表一所示客觀上足以對人之生命、身體、安全構成威脅，且
    具有危險性而屬兇器之紅色Ｔ型扳手一支、油壓剪一把及其
    自製之萬能鑰匙一支等工具，前往如附表一所示地點，以如
    附表一所示之手法，竊取如附表一所示之財物，得手後隨即
    離去。嗣經警先在如附表一編號二所示丁○○所經營之山姆
    大叔自助洗衣店內之兌換機上採獲指紋，經送內政部警政署
    刑事警察局鑑定比對與戊○○指紋相符，復在如附表一編號
    六所示辛○○所經營之快洗可得自助洗衣店內採獲指紋，經
    送內政部警政署刑事警察局鑑定比對亦與戊○○指紋相符，
    並扣得戊○○所有之上開紅色Ｔ型扳手一支，始知上情。
二、案經臺北市政府警察局信義分局、文山第二分局報請臺灣臺
    北地方法院檢察署檢察官偵查起訴。
    理    由
壹、證據能力部分：
  一、按被告以外之人於偵查中向檢察官所為之陳述，除顯有不
      可信之情況者外，得為證據，刑事訴訟法第一百五十九條
      之一第二項定有明文。查，證人翁進忠、丁○○及庚○○
      於九十六年五月二十二日偵查中分別以證人身分具結向檢
      察官所為之證述，均查無何顯不可信之情況，依刑事訴訟
      法第一百五十九條之一第二項規定，均得為證據。
  二、次按被告以外之人於審判外之言詞或書面陳述，除法律有
      規定者外，不得作為證據。被告以外之人於審判外之陳述
      ，雖不符前四條之規定，而經當事人於審判程序同意做為
      證據，法院審酌該言詞陳述或書面陳述作成時之情況，認
      為適當者，亦得為證據。當事人、代理人或辯護人於法院
      調查證據時，知有刑事訴訟法第一百五十九條第一項不得
      為證據之情形，而未於言詞辯論終結前聲明異議者，視為
      有前項之同意，刑事訴訟法第一百五十九條第一項、第一
      百五十九條之五分別定有明文。查，本案所據以認定事實
      之其餘證據，部分屬傳聞證據，惟檢察官及被告戊○○均
      未於本院言詞辯論終結前聲明異議，本院審酌該等言詞或
      書面陳述作成之情況，並無非出於任意性或不正取供，或
      違法或不當情事，且客觀上亦無不可信之情況，堪認為適
      當，依刑事訴訟法第一百五十九條之五第二項規定，均得
      作為證據，先予敘明。
貳、有罪部分：
  一、訊據被告固坦承於如附表一編號二、六所示時間，確曾以
      如附表編號二、六所示手法，竊取如附表一編號二、六所
      示財物，惟矢口否認有何如附表一編號一、三至五所示加
      重竊盜犯行，辯稱：伊沒有為如附表一編號一、三至五所
      示偷竊行為，因為時間太久，伊也沒有印象有無去過那些
      地方云云。經查：
  （一）被告於如附表一編號二、六所示時間，乘如附表一編號
        二、六所示地點現場無人在場看守之際，攜帶如附表一
        編號二、六所示萬能鑰匙、紅色Ｔ型扳手一支等工具，
        前往如附表一編號二、六所示地點，以如附表一編號二
        、六所示之手法，竊取如附表一編號二、六所示之財物
        等事實，業據被告於警詢及本院審理時坦承不諱，核與
        證人辛○○於警詢時指訴情節相符，復經證人丁○○於
        偵查中以證人身分到庭結證明確，並有內政部警政署刑
        事警察局九十六年三月三十日刑紋字第○九六○○四一
        三五一號鑑驗書、內政部警政署刑事警察局九十六年三
        月五日刑紋字第○九六○○三○九四六號鑑驗書、臺北
        市政府警察局九十六年二月十三日指紋鑑驗報告書、臺
        北市政府警察局文山第二分局刑案現場勘查報告卷（辛○○之快洗可得自助洗衣店內財物遭竊盜案）、臺北市
        政府警察局信義分局丁○○經營之自助式洗衣店失竊案
        勘查報告表及照片等件在卷可參，且有紅色Ｔ型扳手一
        支扣案可佐，足徵被告任意性自白與事實相符，應堪採
        信。
  （二）被告所為如附表一編號一所示行為之事實，業經證人翁
        進忠於偵查中以證人身分具結到庭證述明確，並有監視
        設備翻拍照片等件附卷可參。被告雖矢口否認有如附表
        一編號一所示犯行，惟其於偵查中亦曾自承於案發時，
        該停車場內監視設備所攝錄毀壞自動繳費機鎖之人為其
        本人等語，且觀之卷附監視設備翻拍照片所示，被告確
        為案發時在場毀壞自動繳費機鎖之人，是被告此部分辯
        解，顯不足採。
  （三）被告於如附表一編號三至五所示時間，乘如附表一編號
        三至五所示地點現場無人在場看守之際，攜帶如附表一
        編號三至五所示自備之扳手一支等工具，前往如附表一
        編號三至五所示地點，以如附表一編號三至五所示之手
        法，竊取如附表一編號三至五所示之財物等事實，業據
        被告於警詢時坦承不諱，並有臺北市政府警察局信義分
        局偵辦庚○○自助式洗衣店自動兌幣機內財物失竊案現
        場勘察報告書、臺北市政府警察局信義分局偵辦丙○○
        自助式洗衣店自動兌幣機內財物失竊案現場勘察報告書
        及照片等件在卷足稽。被告雖矢口否認有如附表一編號
        三至五所示犯行，惟此與其警詢時供述不符，且觀之卷
        附照片所示，被告確均為案發時在場兌幣機之人，是被
        告此部分辯解，不足採信。
  （四）綜上所述，被告前開所辯均不足採信。本件事證明確，
        被告犯行均堪以認定，應均依法論科。
  二、按刑法第三百二十一條第一項第三款所謂「兇器」，其種
      類並無限制，凡客觀上足對人之生命、身體、安全構成威
      脅，具有危險性之兇器均屬之，且祇須行竊時攜帶此種具
      有危險性之兇器為已足，並不以攜帶之初有行兇之意圖為
      必要，最高法院七十九年臺上字第五二五三號著有判例意
      旨可資參照。查本件被告持以行竊之扳手一支、紅色Ｔ型
      扳手一支及油壓剪一把，均為金屬材質，前端尖銳，質地
      堅硬，具有相當重量，依一般社會常情，均認金屬製之扳
      手、Ｔ型扳手及油壓剪，在客觀上顯然均足以對人之生命
      、身體、安全構成威脅而具有危險性，均屬兇器。核被告
      如附表一編號一、五、六所為，均係犯刑法第三百二十一
      條第一項第二款、第三款之攜帶兇器，毀壞安全設備竊盜
      罪；如附表一編號二至四所為，均係犯刑法第三百二十一
      條第一項第二款之毀壞安全設備竊盜罪。被告所犯前開加
      重竊盜六罪，犯意各別，行為不同，應分論併罰。爰分別
      審酌被告有如事實欄所載之前科，素行不佳，有臺灣高等
      法院被告前案紀錄表一份在卷可資佐證，竟猶不思悔悟，
      年輕力壯，不思以正當途徑賺取所得，僅因一時貪念，再
      為本件六次竊盜犯行，惡性非輕，兼衡其犯罪之動機、目
      的、手段、情節及犯罪所生損害等一切情狀，爰分別量處
      如主文所示之刑。查被告均係於九十六年四月二十四日前
      犯本件加重竊盜犯行，所犯均合於中華民國九十六年罪犯
      減刑條例之減刑條件，應均依該條例第二條第一項第三款
      、第十條第一項之規定減其宣告刑二分之一，併定其應執
      行之刑。末扣案之紅色Ｔ型扳手一支為被告所有，且供本
      案犯罪所用之物，業據被告供明在卷，依刑法第三十八條
      第一項第二款宣告沒收。至於被告犯如附表一編號一至四
      所用之油壓剪、萬能鑰匙及扳手均未扣案，亦均非違禁物
      ，為免執行困難，爰均不另為沒收之諭知，併予敘明。
、無罪部分：
  一、公訴意旨另以：被告意圖為自己不法之所有，於如附表二
      所示時間、地點，利用深夜自助洗衣店無人看守之際，分
      別持自備之萬能鑰匙等行竊工具，開啟破壞自動繳費機鎖
      ，竊取現金，或進入自助洗衣店以百元紙鈔將硬幣兌幣機
      內硬幣先行換出後，再以自備之萬能鑰匙、六角扳手等行
      竊工具開啟硬幣兌幣機、卡片販賣機等機臺，竊取機臺內
      現金得手，因認被告此部分另涉犯刑法第三百二十一條第
      一項第三款、第二款之攜帶兇器，毀壞安全設備竊盜罪嫌
      云云。
  二、按犯罪事實應依證據認定之，無證據不得認定犯罪事實，
      又不能證明被告犯罪者，應諭知無罪之判決，刑事訴訟法
      第一百五十四條第二項及第三百零一條第一項分別定有明
      文。次按認定犯罪事實所憑之證據，雖不以直接證據為限
      ，間接證據亦包括在內；然而無論直接或間接證據，其為
      訴訟上之證明，須於通常一般之人均不致有所懷疑，而得
      確信其為真實之程度者，始得據為有罪之認定，倘其證明
      尚未達到此一程度，而有合理之懷疑存在時，事實審法院
      復已就其心證上理由予以闡述，敘明其如何無從為有罪之
      確信，因而為無罪之判決，尚不得任意指為違法，最高法
      院七十六年臺上字第四九八六號著有判例要旨可資參照。
  三、公訴人認被告此部分另涉犯加重竊盜罪嫌，無非係以被告
      警詢時供述、證人庚○○偵查中證述、證人甲○○、己○○於警詢時供述、臺北市政府警察局信義分局刑案現場勘
      查報告表及照片等件為其論據。訊據被告堅詞否認有何此
      部分加重竊盜犯行，辯稱：伊沒有為如附表二所示偷竊行
      為等語。
  四、經查：
  （一）如附表二所示被害人在如附表二所示地點經營之洗衣店
        分別於如附表二所示時間遭竊等事實，固為被告所不爭
        執，核與證人甲○○、己○○於警詢時供述相符，復經
        證人庚○○於偵查中證述明確，並有臺北市政府警察局
        信義分局刑案現場勘查報告表及照片等件在卷可參，然
        究竟係何人以何方式竊取如附表二所示財物，則無從由
        客觀上如附表二所示洗衣店遭竊之事實，或證人庚○○
        、甲○○及己○○前開證詞，即得遽認前開如附表二所
        示竊盜犯行之行為人為被告。
  （二）按被告或共犯之自白，不得作為有罪判決之唯一證據，
        仍應調查其他必要之證據，以察其是否與事實相符，刑
        事訴訟法第一百五十六條第二項定有明文。又如附表二
        所示事實，固據被告於警詢時自白在案，惟被告於偵查
        時業已否認其有為上開加重竊盜犯行，且如附表二編號
        三所示加重竊盜行為係發生於九十六年二月十日凌晨五
        時十分許，與被告所犯如附表一編號六所示加重竊盜犯
        行係發生於同一日，然觀之卷附照片所示，可知如附表
        二編號三所示加重竊盜犯行之行為人當時穿著與被告當
        日穿著顯然不同，被告是否確為如附表二編號三所示加
        重竊盜犯行之行為人即有可疑。再觀諸本案全卷證據資
        料，均不足作為被告上開警詢時自白之補強證據，揆諸
        前開規定，自不得僅憑被告警詢時之自白而遽認被告確
        有公訴人所指之上開犯行。
  （三）綜上所述，公訴人所舉之證據與所指出之證明方法尚未
        足使本院確信被告有此部分加重竊盜犯行。此外，復查
        無其他積極確切證據足證被告有此部分加重竊盜之犯行
        ，依照前開之說明，不能證明被告犯罪，自應為被告此
        部分無罪之諭知。
據上論斷，應依刑事訴訟法第二百八十四條之一、第二百九十九
條第一項前段，第三百零一條第一項，刑法第三百二十一條第一
項第二款、第三款、第五十一條第五款、第三十八條第一項第二
款，中華民國九十六年罪犯減刑條例第二條第一項第三款、第七
條、第十條第一項，判決如主文。
本件經檢察官王志超到庭執行職務
中    華    民    國  九十七  年    二    月  二十二  日
                  臺灣臺北地方法院刑事第一庭
                      法      官  雷淑雯
以上正本證明與原本無異。
如不服本判決，應於判決送達後十日內，向本院提出上訴狀。（
應抄附繕本）。
                      書  記  官  胡詩唯
中    華    民    國  九十七  年    二    月  二十二  日
附錄本案論罪科刑法條全文：
中華民國刑法第三百二十一條
犯竊盜罪而有左列情形之一者，處六月以上、五年以下有期徒刑
：
一、於夜間侵入住宅或有人居住之建築物、船艦或隱匿其內而犯
    之者。
二、毀越門扇、牆垣或其他安全設備而犯之者。
三、攜帶兇器而犯之者。
四、結夥三人以上而犯之者。
五、乘火災、水災或其他災害之際而犯之者。
六、在車站或埠頭而犯之者。
前項之未遂犯罰之。
附表一
┌─┬────┬────┬──────┬───┬────┬────┬───┬───┐
│編│犯罪時間│犯罪地點│犯 罪 方 法 │被害人│竊取財物│所犯法條│宣告刑│減刑後│
│號│        │        │            │      │        │及罪名  │      │刑期  │
├─┼────┼────┼──────┼───┼────┼────┼───┼───┤
│一│九十六年│臺北市信│乘現場無人在│岳洋有│現金新臺│刑法第三│有期徒│有期徒│
│  │一月五日│義區松智│場之際，以持│限公司│幣（下同│百二十一│刑十月│刑五月│
│  │凌晨四時│路與松勤│客觀上足以對│      │）二萬八│條第一項│      │      │
│  │四十七分│路口之停│人之生命、身│      │千元    │第三款、│      │      │
│  │許      │車場    │體、安全構成│      │        │第二款之│      │      │
│  │        │        │威脅，且具有│      │        │攜帶兇器│      │      │
│  │        │        │危險性而屬兇│      │        │，毀壞安│      │      │
│  │        │        │器之油壓剪一│      │        │全設備竊│      │      │
│  │        │        │把毀壞自動繳│      │        │盜罪    │      │      │
│  │        │        │費機鎖之方式│      │        │        │      │      │
│  │        │        │，行竊財物得│      │        │        │      │      │
│  │        │        │手          │      │        │        │      │      │
├─┼────┼────┼──────┼───┼────┼────┼───┼───┤
│二│九十六年│臺北市信│乘現場無人在│丁○○│現金二萬│刑法第三│有期徒│有期徒│
│  │二月十四│義區莊敬│場之際，以不│      │餘元（起│百二十一│刑十月│刑五月│
│  │日凌晨五│路四三九│詳工具先毀壞│      │訴書誤載│條第一項│      │      │
│  │時五分許│號之「山│兌幣機外殼，│      │為八萬元│第二款之│      │      │
│  │        │姆大叔自│再以萬能鑰匙│      │）      │毀壞安全│      │      │
│  │        │助洗衣店│一支開啟兌幣│      │        │設備竊盜│      │      │
│  │        │」      │機之方式，竊│      │        │罪      │      │      │
│  │        │        │取財物得手  │      │        │        │      │      │
├─┼────┼────┼──────┼───┼────┼────┼───┼───┤
│三│九十六年│臺北市信│乘現場無人在│庚○○│現金一萬│刑法第三│有期徒│有期徒│
│  │二月二十│義區福德│場之際，以百│      │元      │百二十一│刑八月│刑四月│
│  │四日深夜│街一五五│元紙鈔將硬幣│      │        │條第一項│      │      │
│  │三時五分│號一樓之│先行換出，次│      │        │第二款之│      │      │
│  │許      │「快洗可│以不詳工具毀│      │        │毀壞安全│      │      │
│  │        │得自助洗│壞兌幣機外之│      │        │設備竊盜│      │      │
│  │        │衣店」  │鐵架，並毀壞│      │        │罪      │      │      │
│  │        │        │硬幣兌換機、│      │        │        │      │      │
│  │        │        │卡片販賣機鎖│      │        │        │      │      │
│  │        │        │之方式，竊取│      │        │        │      │      │
│  │        │        │機器內全數紙│      │        │        │      │      │
│  │        │        │鈔得手      │      │        │        │      │      │
├─┼────┼────┼──────┼───┼────┼────┼───┼───┤
│四│九十六年│臺北市信│乘現場無人在│丙○○│現金五千│刑法第三│有期徒│有期徒│
│  │二月二十│義區松山│場之際，以不│      │二百元  │百二十一│刑六月│刑三月│
│  │四日深夜│路五四一│詳工具先毀壞│      │        │條第一項│      │      │
│  │三時十九│巷一七號│兌幣機鎖之方│      │        │第二款之│      │      │
│  │分許    │之「美國│式，竊取財物│      │        │毀壞安全│      │      │
│  │        │戴克斯特│得手        │      │        │設備竊盜│      │      │
│  │        │自助洗衣│            │      │        │罪      │      │      │
│  │        │店信義店│            │      │        │        │      │      │
│  │        │」      │            │      │        │        │      │      │
├─┼────┼────┼──────┼───┼────┼────┼───┼───┤
│五│九十六年│臺北市文│乘現場無人在│乙○○│現金一萬│刑法第三│有期徒│有期徒│
│  │一月二日│山區辛亥│場之際，以自│      │零八百元│百二十一│刑八月│刑四月│
│  │凌晨四時│路四段二│備之扳手毀壞│      │        │條第一項│      │      │
│  │十九分許│五八號一│開啟兌幣機鎖│      │        │第三款、│      │      │
│  │        │樓之「亞│之方式，竊取│      │        │第二款之│      │      │
│  │        │耳自助洗│機器內全數紙│      │        │攜帶兇器│      │      │
│  │        │衣店」  │鈔得手      │      │        │，毀壞安│      │      │
│  │        │        │            │      │        │全設備竊│      │      │
│  │        │        │            │      │        │盜罪    │      │      │
├─┼────┼────┼──────┼───┼────┼────┼───┼───┤
│六│九十六年│臺北市文│乘現場無人在│辛○○│現金一萬│刑法第三│有期徒│有期徒│
│  │二月十日│山區景美│場之際，以紅│      │九千元  │百二十一│刑十月│刑五月│
│  │三時五十│街一七二│色Ｔ型扳手毀│      │        │條第一項│      │      │
│  │分      │號一樓之│壞開啟兌幣機│      │        │第三款、│      │      │
│  │        │「快洗可│、卡片機鎖之│      │        │第二款之│      │      │
│  │        │得自助洗│方式，竊取機│      │        │攜帶兇器│      │      │
│  │        │衣店」  │臺內現金得手│      │        │，毀壞安│      │      │
│  │        │        │手          │      │        │全設備竊│      │      │
│  │        │        │            │      │        │盜罪    │      │      │
└─┴────┴────┴──────┴───┴────┴────┴───┴───┘
附表二：
┌─┬────┬────┬──────┬───┬────┐
│編│犯罪時間│犯罪地點│犯 罪 方 法 │被害人│竊取財物│
│號│        │        │            │      │        │
├─┼────┼────┼──────┼───┼────┤
│一│九十六年│臺北市信│進入自助洗衣│庚○○│新臺幣（│
│  │二月四日│義區福德│店後以百元紙│      │下同）一│
│  │深夜三時│街一五五│鈔將硬幣先行│      │萬五千元│
│  │許      │號一樓之│換出，再以自│      │        │
│  │        │「快洗可│備之萬能鑰匙│      │        │
│  │        │得自助洗│開啟硬幣兌換│      │        │
│  │        │衣店」  │機、卡片販賣│      │        │
│  │        │        │機，竊取機器│      │        │
│  │        │        │內全數紙鈔  │      │        │
├─┼────┼────┼──────┼───┼────┤
│二│九十六年│臺北市信│破壞兌幣機竊│甲○○│一千五百│
│  │二月二十│義區忠孝│取機臺內現金│      │元      │
│  │四日深夜│東路五段│，打開門觸到│      │        │
│  │四時許  │二三六巷│保全警鈴逃逸│      │        │
│  │        │三弄三七│            │      │        │
│  │        │號一樓之│            │      │        │
│  │        │「衣潔投│            │      │        │
│  │        │幣式自助│            │      │        │
│  │        │洗衣店」│            │      │        │
├─┼────┼────┼──────┼───┼────┤
│三│九十六年│臺北縣新│攜帶白色手提│己○○│七千元  │
│  │二月十日│店市三民│包及扳手，以│      │        │
│  │凌晨五時│路四一號│百元紙鈔將兌│      │        │
│  │十分許  │之「創生│幣機內硬幣先│      │        │
│  │        │洗物坊」│行換出，再以│      │        │
│  │        │        │自備之扳手破│      │        │
│  │        │        │壞開啟兌幣機│      │        │
│  │        │        │，竊取機器內│      │        │
│  │        │        │全數紙鈔，得│      │        │
│  │        │        │手後將現金放│      │        │
│  │        │        │入白色手提包│      │        │
│  │        │        │內離去      │      │        │
└─┴────┴────┴──────┴───┴────┘


司法院資訊處製作；財團法人民間司法改革基金會備份。
